臺灣新北地方法院民事判決
111年度訴字第1491號
原      告  合作金庫商業銀行股份有限公司

法定代理人  雷仲達  
訴訟代理人  蘇祈紘  
            李光彝  
被      告  洪祥智  
上列當事人間請求返還借款事件，本院於民國111年7月19日言詞
辯論終結，判決如下：
    主  文
被告應給付原告新臺幣柒拾伍萬肆仟柒佰肆拾玖元，及其中新臺
幣參萬陸仟零玖拾柒元自民國一一一年五月十八日起至清償日止
，按年息百分之一點六七計算之利息，暨自民國一一一年六月十
九日起，其逾期在六個月以内者，按上開利率百分之十，其逾期
超過六個月部分，按上開利率百分之二十計算之違約金；另其中
新臺幣柒拾壹萬捌仟陸佰伍拾貳元自民國一一一年三月十八日起
至民國一一一年四月十五日止，按年息百分之一點四二計算之利
息，暨自民國一一一年四月十五日起至清償日止，按年息百分之
一點六七計算之利息，及自民國一一一年四月十九日起，其逾期
在六個月以內者，按上開利率百分之十，其逾期超過六個月部分
者，按上開利率百分之二十計算之違約金。
訴訟費用由被告負擔。
    事實及理由
壹、程序方面： 
    按不變更訴訟標的，而補充或更正事實上或法律上之陳述者
    ，非為訴之變更或追加，民事訴訟法第256條定有明文。經
    查，原告原起訴聲明：被告應連帶給付原告新臺幣（下同）
    754,749元，及其中㈠36,097元自民國111年5月18日起至清償
    日止，按年息1.67%計算之利息；暨自111年6月19日起，其
    逾期在6個月以内者，按上開利率10%，逾期超過6個月部分
    ，按上開利率20%計付違約金；其中㈡718,652元自111年3月1
    8日起至111年4月15日止，按年息1.42%計算之利息；暨自11
    1年4月15日起至清償日止，按年息1.67%計算之利息，及自1
    11年4月19日起，其逾期在6個月以内者，按上開利率10%，
    逾期超過6個月部分，按上開利率20%計付違約金。（見本院
    111年度訴字第1491號卷，下稱本院卷，第9頁）。嗣原告於
    111年7月19日言詞辯論期日，以言詞陳述將上開訴之聲明中
    之「連帶」部分刪除（見本院卷第31頁）。核本件被告僅有
    1人，並無連帶給付可言，且原告已於起訴狀內及於111年7
    月19日言詞辯論期日時，均表明依消費借貸之法律關係，請
    求被告負給付責任之意旨（見本院卷第10頁、31頁），是原
    告上開所為係因訴之聲明之贅載，而更正法律上之陳述，非
    為訴之變更或追加，揆諸上開規定，應予准許。
貳、實體方面： 
一、原告起訴主張：被告於109年12月18日向原告申貸青年創業
    及啟動金貸款額度100萬元，償還方式約定按月本息平均攤
    還；借款利率依中華郵政股份有限公司2年期定存款額度未
    達500萬元定期儲金機動利率加碼0.575%浮動計息，目前為
    年息1.67%，倘逾期付息或到期未履行債務時，其逾期在6個
    月以內者，按上開利率10%，逾期超過6個月部分，按上開利
    率20%計付違約金。詎被告自111年3月18日起即未依約繳納
    本息，迭經原告催繳仍置之不理，依授信約定書第5條第1項
    之約定，任何一宗債務不依約清償或攤還本金時，債務視為
    全部到期，被告自應負給付責任，爰依消費借貸之法律關係
    ，請求被告返還借款等語。並聲明：如主文第1項所示。
二、被告則以：有跟原告借款，對於原告請求本息金額不爭執，
    希望能協調還款方式等語。
三、按當事人主張之事實，經他造於準備書狀內或言詞辯論時或
    再受命法官、受託法官前自認者，無庸舉證，此為民事訴訟
    法第279條第1項定有明文。經查，原告主張之事實，業據提
    出與所述相符之借款契約及其他約定事項、授信約定書、放
    款相關貸放及保證資料查詢單等件影本為證（見本院卷第11
    頁至17頁）。而被告對於原告主張之事實，業於本院111年7
    月19日言詞辯論期日以言詞表示不爭執，而為自認（見本院
    卷第32頁），依上說明，堪認原告之主張為真。
四、按消費借貸之借用人應於約定期限內，返還與借用物種類、
    品質、數量相同之物；遲延之債務，以支付金錢為標的者，
    債權人得請求依法定利率計算之遲延利息，但約定利率較高
    者，仍從其約定利率；當事人得約定債務人於債務不履行時
    ，應支付違約金，民法第478條前段、第233條第1項、第250
    條第1項分別定有明文。從而，原告與被告就本件借款既有
    如上約定，且被告未按期返還本息，則原告依消費借貸之法
    律關係，請求被告給付如主文第1項所示之本金及利息、違
    約金，洵屬有據，應予准許。
五、結論：本件原告之訴為有理由，依民事訴訟法第78條，判決
    如主文。
中　　華　　民　　國　　111 　年　　7 　　月　　27　　日
                  民事第二庭  法　官　宋泓璟
以上正本係照原本做成。　　　　　　　　　
如對本判決上訴，須於判決送達後20日內向本院提出上訴狀。如
委任律師提起上訴者，應一併繳納上訴審裁判費。
中　　華　　民　　國　　111 　年　　7 　　月　　27　　日
                              書記官  鄧筱芸